【裁判字號】    98,台上,3458
【裁判日期】    980618
【裁判案由】    違反毒品危害防制條例
【裁判全文】
最高法院刑事判決            九十八年度台上字第三四五八號
上  訴  人  甲○○
選任辯護人  徐揆智律師
            林幸慧律師
上列上訴人因違反毒品危害防制條例案件，不服台灣高等法院中
華民國九十五年十一月七日第二審判決（九十四年度上訴字第四
一一一號；起訴案號：台灣台北地方法院檢察署九十四年度毒偵
字第七七七號），提起上訴，本院判決如下：
    主  文
上訴駁回。
    理  由
按刑事訴訟法第三百七十七條規定，上訴於第三審法院，非以判
決違背法令為理由，不得為之。是提起第三審上訴，應以原判決
違背法令為理由，係屬法定要件。如果上訴理由書狀並未依據卷
內訴訟資料，具體指摘原判決不適用何種法則或如何適用不當，
或所指摘原判決違法情事，顯與法律規定得為第三審上訴理由之
違法情形，不相適合時，均應認其上訴為違背法律上之程式，予
以駁回。本件上訴人甲○○上訴意旨略以：(一)、上訴人係在警員
誘導之下，為不實之自白，原審僅憑此不實自白，遽行認定上訴
人犯罪，「明顯違背法令」。(二)、證人徐于峰在原審到庭供證：
確見警員以搜出之毒品數量太多，強指上訴人販賣毒品，要求上
訴人胡編一人為出售者，而改以較輕之運輸毒品充應，上訴人始
允照辦等語，原審捨而不採，「並未說出何以不足採信之正當理
由，顯有採證違背證據法則之違背法令」。(三)、依上訴人手機之
通聯紀錄，顯示無綽號「黑仔」之人存在，證人張琪婉、許晴慧
、邱政國（按綽號「小黑」），均稱其等友人中無「黑仔」之人
，亦無該綽號，且不認識該人等語，益見上訴人先前自白受「黑
仔」之人所託，代為運輸毒品一節，絕非實情，原審未就其他證
人溫玉美、朱怡綾、吳雅萍、顏芬、趙國揚等人傳喚到庭，詳查
上情，遽行審結，難認無證據調查職責未盡之違失云云。惟查：
證據之取捨、證明力之判斷及事實之認定，俱屬事實審法院自由
判斷之職權，此項職權之行使，倘不違背經驗法則或論理法則，
即無違法可言，此觀刑事訴訟法第一百五十五條第一項規定自明
。又被告或共犯之自白，不得作為有罪判決之唯一依據，仍應調
查其他必要之證據，以察其是否與事實相符，固為同法第一百五
十六條第二項所明定，然而若除有被告之自白外，尚存有足以佐
證其自白可信之補強證據，即得相互印證，憑為認定被告犯罪之
依據。再同法第三百七十九條第十款所稱應於審判期日調查之證
據，乃指與待證事實有重要、直接關係，在客觀上認為有調查之
必要性，為認定事實、適用法律之基礎者而言，如事實已臻明確
，當毋庸為無益之調查，亦無證據調查未盡之違法情形存在。本
件原判決係依憑上訴人迭在警詢、偵查及第一審時所為受託運輸
毒品Ｋ他命，可獲取部分毒品為酬之自白；扣案為數不少之Ｋ他
命與鑑驗通知書等證據資料，乃認定上訴人有原判決事實欄所載
之犯行，因而撤銷第一審之科刑判決，改判論以上訴人共同運輸
第三級毒品罪（處有期徒刑五年二月）。對於上訴人在原審選任
辯護人之後，始行翻供，改稱先前之自白係遭警誘導，實無綽號
「黑仔」之人，未受其人委託運輸毒品云云之辯解，傳喚承辦警
員鄭偉男到庭作證，進行交互詰問，查明上訴人係於警員臨檢、
查驗身分之際，雙手微抖，且身帶大背包，迥異一般上舞廳跳舞
者多為空手之常情，盤查時，當場發現毒品，筆錄時，直陳受「
黑仔」委託運毒，絕無誘導、指示不實自白，上揭所辯，與徐于
峰翻異警詢、曲意迴護之語，均不足採。復指明張琪婉、許晴慧
、邱政國所謂不認識「黑仔」，其等亦非「黑仔」云者，尚不能
憑為有利於上訴人之認定，而溫玉美等諸人，則因事證已明，無
贅行傳證必要。所為之事實認定及得心證理由，俱有卷內各證據
資料可稽，自形式上觀察，並不違背經驗法則或論理法則。上訴
意旨置原判決已明白論斷之事項於不顧，就屬原審採證認事職權
之適法行使，任意指摘其有採證違法、理由欠備、查證未週之違
誤，而猶執前詞，為單純事實上之爭辯，殊難辨認已具備合法上
訴第三審之形式要件。依上說明，應認本件上訴為違背法律上之
程式，予以駁回。
據上論結，應依刑事訴訟法第三百九十五條前段，判決如主文。
中    華    民    國  九十八  年    六    月   十八   日
                      最高法院刑事第十庭
                          審判長法官  花  滿  堂
                                法官  黃  正  興
                                法官  陳  東  誥
                                法官  林  錦  芳
                                法官  洪  昌  宏
      本件正本證明與原本無異
                                      書  記  官
中    華    民    國  九十八  年    六    月  二十二  日
                                                     ｍ


司法院資訊處製作；財團法人民間司法改革基金會備份。
